臺灣花蓮地方法院交通事件裁定　　　　　　　　　　　九十四年度交聲字第二一號
　　原處分機關　交通部公路總局臺北區監理所花蓮監理站
　　異　議　人
　　即受處分人　甲○○
異議人即受處分人因不服違反道路交通管理處罰條例案件，對於原處分機關違反道路
交通管理事件裁決書九十四年二月五日所為之花監違字第裁四四─Ｐ0000000
0號之處分聲明異議，本院裁定如左：
    主  文
原處分撤銷。
甲○○汽車駕駛人，行車速度，超過規定之最高時速，處罰鍰新臺幣壹仟柒佰元，並
記違規點數壹點。
    理  由
一、原處分機關以：異議人即受處分人甲○○於民國九十三年九月二十六日二十時二
    十七分許，駕駛車牌號碼Ｕ九—二九六０號自用小客貨車，沿花蓮縣花蓮市○村
    路行駛，再左轉中央路由南往北行進，於行駛中沿路以高速方式行駛，並於中央
    路北基加油站之轉彎處急踩剎車，為花蓮縣警察局花蓮分局警員李兆平攔下，並
    以花警交字第Ｐ00000000號通知單舉發，爰依道路交通管理處罰條例第
    四十三條第一項第一款，裁處異議人罰鍰新台幣二萬四千元，並記違規點數三點
    。
二、異議意旨略謂：異議人於九十三年九月二十六日二十時二十七分許，駕駛車牌號
    碼Ｕ九—二九六０號自用小客貨車送貨，沿花蓮縣花蓮市○村路口行駛，再左轉
    中央路由南往北方向行進，並在北基加油站附近左轉後遭警攔下，經警認定有未
    帶行照、左轉未依規定打方向燈及危險駕駛沿路狂飆急踩剎車等行為，然異議人
    或有未帶行照及未打方向燈之違規行為，但絕無所稱之危險駕駛行為，故實難甘
    服，為此聲明異議，請求撤銷原處分等語。
三、按汽車駕駛人，駕駛汽車有左列情形之一者，處新台幣（下同）六千元以上二萬
    四千元以下罰鍰，並當場禁止其駕駛：（一）在道路上蛇行，或以其他危險方式
    駕車者，道路交通管理處罰條例第四十三條第一項第一款定有明文；次按，汽車
    駕駛人，行車速度，超過規定之最高時速，處一千二百元以上二千四百元以下罰
    鍰，道路交通管理處罰條例第四十條第一項前段亦定有明文。前開條例第四十三
    條第一項第一款規範意旨，係課以汽車駕駛人應依一般人所得利用之方式，正常
    使用道路並遵守秩序之義務，其係以概括立法之方式，並以在道路上蛇行為其例
    示規定，且其罰鍰均較一般轉彎時未顯示方向燈、違規停車等違規罰鍰高出許多
    ，故應認所謂危險駕駛，應係屬類於蛇行或競速、競技等重大危害人車交通安全
    之違規駕駛行為；又汽車駕駛人超速行駛已另於同條例第四十條第一項定有處罰
    明文，故若汽車駕駛人僅有超速行駛之行為，自應依該條例第四十條第一項規定
    處罰，尚不得遽行認其為危險駕駛，否則該超速行駛之罰則即無適用之餘地，合
    先敘明。
四、經查，異議人於九十三年九月二十六日二十時二十七分許，駕駛車牌號碼Ｕ九—
    二九六０號自用小客貨車送貨，行經花蓮縣花蓮市○村路口，時速約為五十公里
    ，再右轉中央路由南往北方向行駛，沿途均行駛於快車道上，並未變換車道，然
    其速度相當快，警員在後方駕駛警用機車約以時速六十幾公里之速度追逐，嗣異
    議人又在北基加油站附近急踩剎車左轉，方為警攔下掣發罰單等情，業據證人即
    花蓮分局警員李兆平於本院調查中證述綦詳，核與證人即當時陪同異議人駕駛上
    開車輛之謝進富於本院證述：當時伊陪同異議人送貨，異議人駕駛車輛係自花蓮
    縣花蓮市○村路口右轉中央路，在北基加油站附近左轉，行經中央路之時速約為
    六、七十公里等語相符；又花蓮市○○路（自豐村路至中山路段）地面均繪製最
    高時速五十公里之標誌一情，有花蓮縣警察局九十四年三月二十九日花警交字第
    ０九四００一一八五八０號函在卷可佐，況異議人亦於本院調查中坦承行經前開
    花蓮市○○路時，時速約為六十至七十公里，於北基加油站附近欲左轉時車速降
    為四十公里一情，有本院訊問筆錄一份在卷可稽，堪信異議人駕駛車輛並無恣意
    變換車道之蛇行情形，惟其行經花蓮縣花蓮市○○路，則以超過限速之時速六十
    餘公里行駛之。但查，異議人當時駕駛車輛之時速為六十餘公里，超過道路限速
    僅十餘公里，遠不及一般社會上所耳聞在道路上狂飆動輒時速百餘公里之情形，
    故縱有超速之違規情形，實難據以認其有何「沿路狂飆」之處。另異議人縱有證
    人李兆平所稱急轉剎車而左轉之情事，然衡以一般人駕駛車輛於轉彎處本應踩煞
    車減速而行，本件異議人左轉前時速約為六、七十公里，轉彎前則降為四十公里
    一情，已據異議人於本院陳述明確，則其於轉彎前踩剎車減少二十餘公里速度之
    行為，實亦難認有何重大危害人車行車安全而屬危險駕車之處。綜上，本件僅足
    認異議人在速限五十公里之道路上，以六十餘公里之速度超速行駛，尚難遽認異
    議人有何危險駕駛之違規情事，故原處分機關以異議人危險駕駛，沿路狂飆急踩
    剎車，而依道路交通管理處罰條例第四十三條第一項第一款，裁處罰鍰新臺幣二
    萬四千元，並記違規點數三點，於法即有未合。然異議人有超速行駛之行為自堪
    認定，從而原處分雖有不當，應予撤銷，但原處分既係對異議人危險駕駛沿路狂
    飆之違規處罰，其本含對異議人超速處罰之意旨，是就異議人超速之行為，應由
    本院逕依道路交通管理處罰條例第四十條第一項前段、第六十三條第一項第一款
    及道路交通管理事件統一裁罰標準表之規定，裁處異議人罰鍰一千七百元，並記
    違規點數一點之處分。
據上論斷，應依道路交通管理處罰條例第八十七條第二項，道路交通案件處理辦法第
二十條前段，裁定如主文。
中      華      民      國    九十四    年      三      月    三十一    日
                              臺灣花蓮地方法院交通法庭
                                  法    官  俞  秀  美
右正本證明與原本無異。
如對本裁定不服，應於送達後五日內，向本院提出抗告狀。（應抄附繕本）
                                  法院書記官
中      華      民      國    九十四    年      三      月    三十一    日
